【裁判字號】    92,訴,1188
【裁判日期】    921209
【裁判案由】    偽造文書
【裁判全文】
臺灣高雄地方法院刑事判決                        九十二年度訴字第一一八八號
    公  訴  人  臺灣高雄地方法院檢察署檢察官
    被      告  甲○○
右列被告因偽造文書案件，經檢察官提起公訴（九十二年度偵字第七二五六號），經
本院訊問被告後，其為有罪之陳述，本院裁定由受命法官獨任進行簡式審判程序，本
院判決如左：
    主  文
甲○○行使偽造私文書，足以生損害於公眾及他人，處有期徒刑陸月，如易科罰金，
以佰元折算壹日。
如事實欄所示內政部警察署國道公路警察局舉發違反道路交通管理事件通知單及酒精
測試表上偽造之「乙○○」署名柒枚、指印枚，均沒收。
    事  實
一、甲○○前於民國九十一年間因犯著作權法及公共危險罪，經法院判刑確定（不構
    成累犯），仍不知悔悟，於九十一年四月二十四日早上五時二十八分許之飲酒後
    ，駕駛車牌號碼Ｐ二－０一一一號自用小客車，行經國道十號公路東向九公里處
    ，因違規超速駕駛，遭內政部警察署國道公路警察局（下稱國道公路警察局）攔
    下盤查，並對甲○○進行酒精濃度測試，測得其呼氣酒精濃度每公升零點四九毫
    克，當場即開立舉發違反道路交通管理事件通知單二紙（下稱舉發違規單，編號
    ：公警局交字第Ｚ00000000、三九三號，均一式四份，惟簽名複寫部分
    僅一式三份），詎甲○○為逃避超速行駛、酒後駕車等交通違規之舉發處罰，竟
    基於接續偽造署押、偽造並行使私文書之犯意，冒用其友「乙○○」之年籍資料
    ，接續在呼氣酒精濃度測試單上偽造「乙○○」簽名一枚及指印一枚，又在上開
    經警開立舉發違規單二紙之移送聯「收受通知聯者簽章欄」內，以接續偽造「乙
    ○○」署名及指印而複寫至其後迴覆聯、存根聯之方式（共計偽造「乙○○」署
    名六枚、指印二枚），接續偽造表示本人親自收受通知，具有私文書性質之舉發
    違規單通知聯證明文件二紙，復將上開舉發違規單收受通知聯二紙均持以接續行
    使交還員警，均足以生損害於乙○○、警察機關及監理機關處理交通違規之正確
    性。嗣經Ｐ二－０一一一號自小客車車主嚴茂源向交通部公路總局高雄區監理所
    提出申訴後，經追查始悉上情。
二、案經國道公路警察局移送臺灣高雄地方法院檢察署檢察官偵查起訴，經本院訊問
    被告後，其為有罪之陳述，本院裁定由受命法官獨任進行簡式審判程序。
    理  由
一、右揭犯罪事實，業據被告甲○○於本院審理中供承不諱，核與被害人乙○○於警
    訊中指訴情節相符，並經證人嚴茂源於警訊中證稱明確，復有如事實欄所示舉發
    違規單二紙與酒精濃度測試表一紙在卷可稽，又被告於上開舉發違規單及酒精濃
    度測試表上按捺之指紋，經送內政部警政署刑事警察局鑑定之結果，認與被告甲
    ○○之左拇指指紋相符，亦有該局九十二年一月六日刑紋字第０九一０三三八九
    五三號鑑驗書在卷可按，足徵被告上開自白與事實相符，應堪採信。綜上，本件
    事證明確，被告前開犯行堪予認定。
二、按在酒精濃度測試表上簽名或按捺指印，僅表示該測試表之內容由簽名、捺指印
    之人所確認，至該測試表本身並非表示特定思想內容，亦不足以為一定意思表示
    之證明，故偽造他人署押於酒精濃度測試表，並非偽造私文書，而應屬偽造署押
    之行為，是核被告所為，係犯刑法第二百十七條第一項之偽造署押罪，及同法第
    二百十六條、第二百十條之行使偽造私文書罪；公訴人認被告在上開測試表內偽
  造署押之行為，亦係偽造私文書行為，尚有誤會，應予敘明。被告於上開舉發違
    規單移送聯「收受通知聯者簽章欄」者上偽造「乙○○」署名之行為，係偽造私
    文書之階段行為；又其偽造後持以行使，偽造之低度行為應為行使之高度行為所
    吸收，均不另論罪。再被告於遭警取締時，於酒精濃度測試表、舉發違規單上偽
    簽「乙○○」署名七次及按捺指印三枚，及其二度行使偽造私文書之行為，乃係
    各基於單一偽造署押、偽造並行使文書之犯意，於密接時間、同一地點接續為之
    ，該數個舉動在刑法評價上應包括視為一行為，各均應論以接續犯，而非連續犯
    ；公訴人誤認係屬連續犯，亦有未洽，自應予以更正。另被告偽造署押係為達脫
    免遭警開單舉發之目的，是其所犯偽造署押及行使偽造私文書二罪間，有方法與
    結果之牽連關係，為牽連犯，應依刑法第五十五條之規定，從一重之行使偽造私
    文書罪處斷。爰審酌被告素行不佳，有臺灣高等法院被告全國前案紀錄表及臺灣
    高雄地方法院檢察署刑案資料查註紀錄表各一份在卷可稽，竟不思悔悟，本次欲
    逃避交通違規處罰，竟假冒他人名義，偽簽他人署押而偽造私文書，嚴重妨害國
    家公權力之行使，並致被害人乙○○權益受損，實無可取，惟念其犯後坦承犯行
    ，態度良好，犯罪情節、手段尚非重大等一切情狀，量處如主文所示之刑，並諭
    知易科罰金之標準，以資懲儆。另如事實欄所示內政部警察署國道公路警察局舉
    發違反道路交通管理事件通知單二紙及酒精測試表上被告偽造之「乙○○」署名
    共七枚、指印共三枚，均應依刑法第二百十九條之規定宣告沒收。
據上論斷，應依刑事訴訟法第二百七十三條之一第一項、第二百九十九條第一項前段
，刑法第二百十六條、第二百十條、第二百十七條第一項、第五十五條、第四十一條
第一項前段、第二百十九條，罰金罰鍰提高標準條例第一條前段、第二條，判決如主
文。
本案經檢察官陳永章到庭執行職務。
中      華      民      國      九十二      年      十二    月    九    日
                                臺灣高雄地方法院刑事第十二庭
                                        法  官    林韋岑
右正本證明與原本無異。
如不服本判決，應於判決送達後十日內，向本院提出上訴狀。
                                        書記官    林慧君
中    華    民    國      九十二      年      十二      月      九      日
【附錄本判決論罪科刑法條】
中華民國刑法第二百十條
  偽造、變造私文書，足以生損害於公眾或他人者，處五年以下有期徒刑。
中華民國刑法第二百十六條
  行使第二百十條至第二百十五條之文書者，依偽造、變造文書或登載不實事項或使
  登載不實事項之規定處斷。


司法院資訊處製作；財團法人民間司法改革基金會備份。
